臺灣高等法院刑事裁定
109年度抗字第1648號
抗  告  人  
即受 刑 人  蕭聰海




上列抗告人因聲請定其應執行刑案件，不服臺灣新竹地方法院10
9年度聲字第890號，中華民國109年7月31日裁定（聲請案號：臺
灣新竹地方檢察署109年度執聲字第589號），提起抗告，本院裁
定如下：
    主  文
抗告駁回。
    理  由
一、原裁定意旨略以：
　　抗告人即受刑人蕭聰海（下稱抗告人）犯附表所示之各罪，
    分別經原審法院、臺灣桃園地方法院、臺灣新北地方法院及
    本院判處如附表所示之刑確定，其中附表編號1、2、6所示
    之罪所處之刑係不得易科罰金之刑，附表編號3至5、7至9所
    示之罪所處之刑係得易科罰金之刑，惟受刑人已於民國109
    年6月10日於「臺灣新竹地方檢察署受刑人定執行刑或易科
    罰金意願回覆表」上簽名捺印，同意就附表各罪聲請合併定
    其應執行之刑。茲檢察官向原審法院聲請定其應執行刑為正
    當，應予准許，爰依刑事訴訟法第477條第1項、刑法第53條
    、第51條第5款，裁定抗告人應執行有期徒刑4年10月。
二、抗告意旨略以：
　　法院定應執行刑時，應考量罪刑相當原則，於法律所定之外
    部性界限及內部性界限中定其應執行刑，並應合乎比例原則
    及公平正義原則等，另有抗告狀所載實務案例，考量抗告人
    所犯附表各罪，其犯罪類型大多相同，責任非難重複程度較
    高，從而原裁定所定之應執行刑過重，故請求撤銷原裁定，
    另為更輕之定刑等語。
三、按裁判確定前犯數罪者，併合處罰之。但有下列情形之一者
    ，不在此限：一、得易科罰金之罪與不得易科罰金之罪。二
    、得易科罰金之罪與不得易服社會勞動之罪。三、得易服社
    會勞動之罪與不得易科罰金之罪。四、得易服社會勞動之罪
    與不得易服社會勞動之罪。前項但書情形，受刑人請求檢察
    官聲請定應執行刑者，依第51條規定定之；又按數罪併罰，
    有二裁判以上者，依第51條之規定，定其應執行之刑，刑法
    第50條、第53條分別定有明文。而按數罪併罰，分別宣告其
    罪之刑，依下列各款定其應執行者：五、宣告多數有期徒刑
    者，於各刑中之最長期以上，各刑合併之刑期以下，定其刑
    期。但不得逾30年，同法第51條第5款明定之。且按法律上
    屬於自由裁量之事項，有其外部性界限及內部性界限，並非
    概無拘束。依據法律之具體規定，法院應在其範圍選擇為適
    當之裁判者，為外部性界限；而法院為裁判時，應考量法律
    之目的，及法律秩序之理念所在者，為內部性界限。法院為
    裁判時，二者均不得有所踰越。在數罪併罰，有二裁判以上
    ，定其應執行之刑時，固屬於法院自由裁量之事項，然仍應
    受前揭外部性界限及內部性界限之拘束（最高法院94年度台
    非字第233號判決意旨參照）。
四、經查，抗告人犯施用第二級毒品罪（共2罪）、普通竊盜罪
    （共6罪）、加重竊盜罪（共6罪）及詐欺取財罪（共3罪）
    ，分別經原審法院、臺灣桃園地方法院、臺灣新北地方法院
    及本院判處如附表編號1至9所示之刑，均經確定在案，此有
    上開各判決、本院被告前案紀錄表存卷可佐（聲請書附表編
    號6、7所示之罪之犯罪日期應予對調，更正如下）。茲檢察
    官向最後事實審之原審法院聲請定其應執行之刑，因附表編
    號5至9所示之罪均為抗告人於附表編號1至4裁判確定前所犯
    之罪，依同法第53條之規定，本件自得依檢察官之聲請就上
    開各罪刑合併定其應執行之刑，是原審就此部分定刑之法定
    要件審核，均無任何違誤。
五、針對原審所定應執行有期徒刑4年10月，確在附表編號1至9
    之有期徒刑總和7年1月（即外部性界線）之範圍內，已減輕
    達2年3月，且未逾越前定之執行刑加計後裁判宣告之刑之總
    和5年2月（即內部性界線），是其定應執行刑之裁量權行使
    ，並未逾越法律授予裁量權之目的，尚無顯然濫用裁量權而
    違反公平原則之情形，亦未違反前述外部性及內部性界限；
    此外，前開相關確定判決法院業已考量抗告人所犯附表各該
    罪名之種類相同或相似，給予定刑上之寬減（詳附表），但
    抗告人不僅兩度犯罪質完全不同之施用第二級毒品罪，更多
    次為（加重）竊盜及詐欺取財之財產性犯罪（犯行合計多達
    15次），亦非抗告人所言全係同種類犯罪，但均使各該被害
    人遭受財產損失，是抗告人所稱其犯罪類型大多相同，責任
    非難重複程度高，業已於相關確定判決定刑時所斟酌，原審
    此次定刑自不應再給予過多之寬減，故原裁定之定刑結果難
    認過重。　　
六、至於抗告意旨執他案之裁判內容，主張其所犯之罪既多為同
    種類犯罪，則原裁定之定刑過重云云，然個案之裁量判斷，
    除非有全然喪失權衡意義或其裁量行使顯然有違比例、平等
    諸原則之裁量權濫用之情形，否則縱屬犯罪類型雷同，仍不
    得將不同案件裁量之行使比附援引為本案之量刑輕重比較，
    以視為判斷法官本於依法獨立審判之授權所為之量情裁奪有
    否裁量濫用之情事。此與所謂相同事務應為相同處理，始符
    合比例原則與平等原則之概念，迥然有別（最高法院100年
    度台上字第21號判決意旨參照）。原裁定所定之上開應執行
    刑，並無不當，業已如前所述，以總刑期之寬減程度觀之，
    原裁定並未明顯少於（甚至多於）抗告人所指案例（抗告狀
    所載「基隆地院101年度訴字第835號販賣第二級毒品判處30
    年2月，僅定應執行刑10月」，與本院查得之該判決結果不
    符，應有誤載，併此指明），則抗告人逕以案情各有不同之
    他案作為本案定刑過重之依據，自非可採。 
七、綜上所述，原裁定就抗告人所犯附表所示各罪定應執行有期
    徒刑4年10月，雖理由疏略，容有不當，但依據本院前揭說
    明，經核並無明顯過重，或違背比例原則或公平正義等之情
    形，於法並無違誤。抗告意旨猶執前詞指摘原裁定不當，為
    無理由，應予駁回。
據上論斷，應依刑事訴訟法第412條，裁定如主文。
中　　華　　民　　國　　109 　年　　9 　　月　　30　　日
                    刑事第八庭  審判長法　官  陳世宗
                                      法　官  周明鴻
                                      法　官  吳勇毅
以上正本證明與原本無異。
不得再抗告。
                                      書記官  許家慧
中　　華　　民　　國　　109 　年　　9 　　月　　30　　日
附表：
編號  1 2 3 罪名  加重竊盜罪  竊盜罪 宣告刑  有期徒刑7月（共3罪） 有期徒刑9月 有期徒刑4月（共4罪） 犯罪日期  ①107/04/29 ②107/05/02或 　03 ③107/05/13 107/05/01 ①107/05/06 ②107/05/06 ③107/05/09 ④107/05/14 偵查（自訴）機關年度案號  基隆地檢107年度偵字第2737號 基隆地檢107年度偵字第2737號 基隆地檢107年度偵字第2737號 最後事實審 法院 本院 本院 本院  案號 107年度上易字第2371號 107年度上易字第2371號 107年度上易字第2371號  判決日期 108/02/19 108/02/19 108/02/19 確定判決 法院 本院 本院 本院  案號 107年度上易字第2371號 107年度上易字第2371號 107年度上易字第2371號  判決確定日期 108/02/19 108/02/19 108/02/19 是否為得易科罰金之案件  否 否 是  備註  基隆地檢108年度執字第1234號  基隆地檢108年度執字第1235號   編號1、2前經基隆地院以107年度易字第331號判決定應執行有期徒刑1年6月  編號3、4前經基隆地院以107年度易字第331號判決定應執行有期徒刑1年3月 

編號  4 5 6 罪名  詐欺取財罪 施用第二級毒品罪 加重竊盜罪 宣告刑  有期徒刑3月（共3罪） 有期徒刑4月（共2罪） 有期徒刑7月 犯罪日期  ①107/04/29 ②107/05/06 ③107/05/08 ①106/03/14 ②106/04/05 107/07/28 偵查（自訴）機關年度案號  基隆地檢107年度偵字第2737號 桃園地檢107年度撤緩毒偵字第236號 新北地檢107年度偵字第25528、30593號 最後事實審 法院 本院 桃園地院 新北地院  案號 107年度上易字第2371號 108年度簡上字第47號 108年度審易字第775號  判決日期 108/02/19 108/05/21 108/07/10 確定判決 法院 本院 桃園地院 新北地院  案號 107年度上易字第2371號 108年度簡上字第47號 108年度審易字第775號  判決確定日期 108/02/19 108/05/21 108/08/13 是否為得易科罰金之案件  是 是  否  備註  基隆地檢108年度執字第1235號 桃園地檢108年度執字第13631號 新北地檢108年度執字第12662號   編號3、4前經基隆地院以107年度易字第331號判決定應執行有期徒刑1年3月 編號5前經桃園地院以107年度桃簡字第2587號判決定應執行有期徒刑7月  

編號  7 8 9 罪名  加重竊盜罪 竊盜罪  宣告刑  有期徒刑6月 有期徒刑5月 有期徒刑4月 犯罪日期  107/08/01 107/09/09 107/09/13 偵查（自訴）機關年度案號  新北地檢107年度偵字第25528、30593號 新北地檢108年度偵緝字第1540號 新竹地檢108年度偵字第767號 最後事實審 法院 新北地院 新北地院 新竹地院  案號 108年度審易字第775號 108年度審易字第1744號 108年度竹簡字第580號  判決日期 108/07/10 108/08/21 108/08/23 確定判決 法院 新北地院 新北地院 新竹地院  案號 108年度審易字第775號 108年度審易字第1744號 108年度竹簡字第580號  判決確定日期 108/08/13 108/09/24 108/10/04 是否為得易科罰金之案件  是 是  是  備註  新北地檢108年度執字第12716號 新北地檢108年度執字第15098號 新竹地檢108年度執字第5757號